【裁判字號】    98,交聲,137
【裁判日期】    980826
【裁判案由】    違反道路交通管理處罰條例
【裁判全文】
臺灣宜蘭地方法院交通事件裁定         98年度交聲字第137號
移送  機關  交通部公路總局臺北區監理所宜蘭監理站
異  議  人
即受處分人  甲○○
上列受處分人因違反道路交通管理處罰條例案件，對於交通部公
路總局臺北區監理所宜蘭監理站於民國98年3月10日所為之宜監
字第裁43-Z00000000號裁決處分，聲明異議，本院裁定如下：
    主  文
異議駁回。
    理  由
一、原處分機關係以：異議人即受處分人甲○○於民國97年5月2
    7日13時15分，駕駛車牌號碼IU-7753號自用一般小客貨車，
    載運危險物品乙炔、氧氣鋼瓶行經國道5號高速公路北向29.
    7公里處，經內政部警政署國道公路警察局第九警察隊頭城
    分隊警員製單舉發。嗣經原處分機關依道路交通管理處罰條
    例第33條第1項第14款、第63條第1項第1款之規定，裁處新
    臺幣（下同）6千元罰鍰，並記違規點數1點。
二、聲明異議意旨略以：異議人於97年5月27日13時15分，駕駛
    車牌號碼IU-7753號自用一般小客貨車所載運之乙炔、氧氣
    鋼瓶係屬空瓶，並無殘留任何氣體，僅留存穩定氣體之粉末
    ，自非載運危險物品，為此聲明異議，請求撤銷原處分等語
    。
三、按汽車行駛於高速公路、快速公路或設站管制之道路，不遵
    使用限制、禁止、行車管制及管理事項之管制規則而有進入
    或行駛禁止通行之路段者，處汽車駕駛人3千元以上6千元以
    下罰鍰，道路交通管理處罰條例第33條第1項第14款定有明
    文。又汽車駕駛人有道路交通管理處罰條例第33條第1項所
    列條款之一者，除依原條款處罰鍰外，並記違規點數1點，
    道路交通管理處罰條例第63條第1項第1款亦有明定。
四、經查：
  (一)異議人即受處分人甲○○於97年5月27日13時15分，駕駛車
    牌號碼IU-7753號自用一般小客貨車，載運危險物品乙炔、
    氧氣鋼瓶行經國道5號高速公路北向29.7公里處，為警攔停
    製單舉發之事實，業經證人即內政部警政署國道公路警察局
    第九警察隊頭城分隊警員王華榮、沈光志於98年4月16日本
    院訊問時證述明確（見本院卷第25頁至第28頁），並有採證
    照片7張、內政部警政署國道公路警察局舉發違反道路交通
    管理事件通知單1張在卷足憑（見本院卷第5頁、第32頁至第
    35頁），而乙炔、氧氣均屬道路交通安全規則附件二汽車裝
    載危險物品分類表第二類之危險物品，依交通部臺灣區○道
    ○○○路局所公告國道5號雪山隧道及行車安全與緊急應變
    注意事項第1條第1項第2款規定「國道5號石碇交流道至頭城
    交流道雙向禁止載運危險物品行駛」，國道5號石碇交流道
    （0公里）至頭城交流道（30公里300公尺）公告禁止載運危
    險物品行駛，並於北向31公里200公尺處有設置明顯之「載
    運危險物品車輛駛出」禁制告示牌，此有交通部臺灣區○道
    ○○○路局94年12月8日管字第0940032329號公告1份、內政
    部警政署國道公路警察局第九警察隊97年8月12日公警九交
    字第0970973127號函1份、禁制告示牌照片3張在卷可稽（見
    本院第10頁、第30頁至第31頁、第51頁至第54頁），堪認異
    議人確有上開違規之事實。
  (二)異議人雖辯稱：伊所載運之乙炔、氧氣鋼瓶已無任何殘留氣
    體等語，並提出97年12月份之請款明細表1紙為證（見本院
    卷第37頁）。惟本件異議人違規時間係97年5月27日，而該
    請款明細表係97年12月份，則異議人是否持違規當時之乙炔
    、氧氣鋼瓶要求正大氣體行補充氣體，已屬可議，縱屬實在
    ，補充氣體亦非必待完全用罄始能補充，尚難據此推論異議
    人違規當時所載運之乙炔、氧氣鋼瓶內已無任何氣體殘留。
    況經臺灣區高壓氣體工業同業公會函覆本院：「(一)乙炔、氧
    氣鋼瓶於正常使用情形，均裝設壓力調整器，因此鋼瓶內氣
    體不會完全用罄毫無殘留，該殘留之量乙炔約0.7kg/c㎡、
    氧氣約1kg/c㎡左右。…(三)依據高壓氣體勞工安全規則第2條
    本規則所稱高壓氣體如下：1.在常用溫度下，表壓力（簡稱
    壓力）達每平方公分10公斤以上之壓縮氣體或溫度在攝氏35
    度時之壓力可達每平方公分10公斤以上之壓縮氣體，但不含
    壓縮乙炔氣。2.在常用溫度下，壓力達每平方公分2公斤以
    上之壓縮乙炔氣或溫度在攝氏15度時之壓力可達每平方公分
    2公斤以上之壓縮乙炔氣。倘若車輛載運低於上述壓力之氧
    氣或重量之乙炔殘留氣體之鋼瓶，駛入雪山隧道時，雖已不
    屬高壓氣體範圍，但其安全仍需視其自主檢查狀況，會發生
    何種危險難以認定。」等語，此有該公會98年6月2日（98）
    台氣體工字第053號函1份在卷可參（見本院卷第45頁至第46
    頁），足認異議人於97年5月27日13時15分所載運之乙炔、
    氧氣鋼瓶內氣體不會完全用罄而毫無殘留，仍具有相當之危
    險性。故異議人仍以前詞置辯，顯不足採。
  (三)綜上所述，本件事證明確，異議人之違規行為堪以認定。
五、從而，本件異議人既然有上開違規之事實，原處分機關據以
    援引道路交通管理處罰條例第33條第1項第14款、第63條第1
    項第1款之規定，裁處6千元罰鍰，並記違規點數1點，於法
    並無不當，本件異議為無理由，應予駁回。
六、據上論斷，應依道路交通管理處罰條例第87條第2項、道路
    交通案件處理辦法第19條，裁定如主文。
中    華    民    國    98    年    8     月    26    日
                  交通法庭  法  官  蘇錦秀
以上正本證明與原本無異。
如不服本裁定，應於裁定送達後5日內向本院提出抗告狀（須附
繕本）。
                            書記官  劉晨輝
中    華    民    國    98    年    8     月    27    日


司法院資訊處製作；財團法人民間司法改革基金會備份。
